【裁判字號】    96,訴,1499
【裁判日期】    970313
【裁判案由】    偽造文書等
【裁判全文】
臺灣臺北地方法院刑事判決              96年度訴字第1499號
公  訴  人  臺灣臺北地方法院檢察署檢察官
被      告  甲○○
上列被告因偽造文書等案件，經檢察官提起公訴（九十六年度偵
字第一五二０二號），經合議庭評議改依簡式審判程序審理，茲
判決如下：
    主  文
甲○○行使偽造私文書，足以生損害於他人，處有期徒刑貳月，
如易科罰金，以新臺幣壹仟元折算壹日，減為有期徒刑壹月，如
易科罰金，以新臺幣壹仟元折算壹日，簽帳單上偽造乙○○之署
名壹枚沒收；又行使偽造私文書，足以生損害於他人，處有期徒
刑貳月，如易科罰金，以新臺幣壹仟元折算壹日，簽帳單上偽造
乙○○之署名壹枚沒收；又行使偽造私文書，足以生損害於他人
，處有期徒刑貳月，如易科罰金，以新臺幣壹仟元折算壹日，簽
帳單上偽造乙○○之署名壹枚沒收；又行使偽造準私文書，足以
生損害於他人，處有期徒刑貳月，如易科罰金，以新臺幣壹仟元
折算壹日。應執行有期徒刑陸月，如易科罰金，以新臺幣壹仟元
折算壹日，簽帳單上偽造乙○○之署名枚均沒收。緩刑貳年。
    事  實
一、甲○○係乙○○之弟，二人於民國九十六年四月間同住於臺
    北縣板橋市○○路○段7巷34號，甲○○因無錢花用，竟基
    於為自己不法所有之意圖，於九十六年四月二十四日下午某
    時許，在上開住處內，竊取其兄乙○○所持有使用，放置於
    該屋房間抽屜（未上鎖）內之中國信託商業銀行第00000000
    00000000號信用卡一張（下稱系爭信用卡，所犯親屬間竊盜
    罪部分未據告訴），先後在如附表所示編號一至四之時間、
    地點，以偽以系爭信用卡持有人乙○○之身分在商店內刷卡
    購物，並於信用卡消費簽帳單上偽簽乙○○之簽名交付店員
    之方式，或以電腦上網後，在電腦網路商店上偽填購買人為
    乙○○，及以系爭信用卡付款之訂購資料電磁紀錄發送予網
    路商店管理人之方式，使如附表所示各該商店及網路商店之
    店員或管理人信以為真，因而分別交付如附表所示之商品予
    甲○○，足以生損害於乙○○及各該商店及網路商店。
二、案經乙○○訴由臺北市政府警察局中正第一分局報告臺灣臺
    北地方法院檢察署檢察官偵查起訴。
    理  由
一、按本件被告甲○○所犯刑法第二百十六條、第二百十條、第
    二百二十條第二項、第三百三十九條第一項之罪，係死刑、
    無期徒刑、最輕本刑為三年以上有期徒刑以外之罪，其於準
    備程序就前揭被訴犯罪事實為有罪之陳述，經告知簡式審判
    程序之旨，並聽取其與公訴人之意見後，本院認無不得或不
    宜改依簡式審判程序進行之處，爰依刑事訴訟法第二百七十
    三條之一第一項、第二百八十四條之一，由本院合議庭裁定
    由受命法官獨任改依簡式審判程序審理，合先敘明。
二、前揭犯罪事實，業經被告甲○○於本院訊問時坦承不諱，核
    與告訴人乙○○指述情節相符，並有聲明書、冒用明細、興
    奇科技股份有限公司九十六年十月二十五日刑事陳報狀、本
    院公務電話紀錄各一份及刷卡簽帳單、監視器照片各二紙附
    卷可資佐證，足認被告自白核與事實相符，應堪信為真正。
    本件事證明確，被告詐欺及偽造文書犯行洵堪認定，應予依
    法論科。
三、核被告甲○○所為，如附表編號一至三部分犯行，係犯刑法
    第二百十六條、第二百十條行使偽造私文書罪及同法第三百
    三十九條第一項之詐欺取財罪；而如附表編號四部分之犯行
    ，係被告於網路商店網站上輸入其兄乙○○欲以系爭信用卡
    購買物品等足以表示其用意證明等符號之電磁紀錄後，以網
    路傳送至該網路商店管理人處所為，則其於網站上所輸入之
    上開電磁紀錄，應屬刑法第二百二十條第二項所規定之準文
    書，是核被告此部分所為，係犯刑法第二百十六條、第二百
    十條、第二百二十條第二項行使準私文書罪及同法第三百三
    十九條第一項之詐欺取財罪。又被告於如附表編號一至三之
    信用卡簽帳單上偽簽其兄乙○○之署名各一枚，係偽造私文
    書之部分行為，均不另論罪；另其於偽造上開簽帳單後，持
    以向店員行使，及其於網路商店網站上偽造其兄乙○○欲以
    系爭信用卡購買物品之電磁紀錄後，發送予網路商店管理人
    之行為，其偽造私文書及準私文書之低度行為均為行使之高
    度行為所吸收，亦均不另論罪。被告以一行使偽造私文書或
    行使偽造準私文書之行為，同時使如附表一至四所示商店及
    網路商店之店員及管理員陷於錯誤而交付其貨物，觸犯構成
    要件不同之罪名，為想像競合犯，應從一重之行使偽造私文
    書及行使偽造準私文書罪論處。其所犯上開行使偽造私文書
    三罪及行使偽造準私文書罪間，犯意各別，行為互殊，應予
    分論併罰。爰審酌被告年輕力壯，不知靠己努力以賺取生活
    所需，除偷竊親人信用卡外，並以盜刷信用卡之方式向商家
    詐取財物，罪性非輕，惟犯後坦承犯行，深具悔意，且已與
    告訴人乙○○達成民事和解，並經告訴人具狀表達希望本院
    對被告從輕發落等一切情狀，分別量處如主文所示之刑，並
    各諭知易科罰金之折算標準。又被告所為如附表編號一部分
    犯行，係於九十六年四月二十四日所為，合於中華民國九十
    六年罪犯減刑條例之減刑條件，應依該條例第二條第一項第
    三款、第七條、第九條、第十一條之規定，減其宣告刑二分
    之一，且諭知易科罰金之折算標準，並定其應執行刑。查被
    告前未曾受有期徒刑以上刑之宣告，有臺灣高等法院被告前
    案紀錄表一份附卷可稽，其因一時失慮，致犯本罪，且犯後
    坦承犯行，深知悔悟，本院認其經此次科刑教訓後，當益知
    警惕，應無再犯之虞，因認其所受宣告之刑，以暫不執行為
    適當，爰併予宣告緩刑二年，以勵自新。另被告所交付如附
    表編號一至三之商店之信用卡簽帳單上偽造乙○○之署名各
    一枚，雖未扣案，仍應均依刑法第二百十九條宣告沒收。
據上論斷，應依刑事訴訟法二百七十三條之一第一項、第二百九
十九條第一項前段，刑法第二百十六條、第二百十條、第二百二
十條第二項、第三百三十九條第一項、第二百十九條、第七十四
條第一項第一款、第四十一條第一項前段、第二項、第五十一條
第五款、第五十五條，中華民國九十六年罪犯減刑條例第二條第
一項第三款、第七條、第九條、第十一條，刑法施行法第一條之
一，判決如主文。
本案經檢察官葉雅婷到庭執行職務。
中    華    民    國    97    年    3     月    13    日
              臺灣臺北地方法院刑事第二庭
                                          法  官  劉秀君
上正本證明與原本無異。
如不服本判決，應於判決送達後10日內向本院提出上訴狀（應抄
附繕本）。告訴人或被害人如對於本判決不服者，應具備理由請
求檢察官上訴，其上訴期間之計算係以檢察官收受判決正本之日
期為準。
                                          書記官  吳俊龍
中    華    民    國    97    年    3     月    13    日


司法院資訊處製作；財團法人民間司法改革基金會備份。
